【裁判字號】    98,易,38
【裁判日期】    980227
【裁判案由】    竊盜
【裁判全文】
臺灣新竹地方法院刑事判決                98年度易字第38號
公  訴  人  臺灣新竹地方法院檢察署檢察官
被      告  乙○○
                    （另案在臺灣新竹監獄執行中）
上列被告因竊盜案件，經檢察官提起公訴（97年度偵緝字第10號
），本院依簡式審判程序判決如下：
    主  文
乙○○毀越門扇竊盜，累犯，處有期徒刑壹年貳月。減為有期徒
刑柒月。
扣案之手套壹雙沒收之。
    事  實
一、乙○○前有六次竊盜前科，最近一次係於民國93年間因妨害
    自由案件，經本院於93年6 月15日以93年度竹北簡字第119
    號判處有期徒刑3 月，於93年7 月5 日確定；又於93年間因
    違反毒品危害防制條例案件，經本院於93年10月1 日以93年
    度竹北簡字第196 號判處有期徒刑6 月，於93年10月25日確
    定，嗣經本院於94年1 月3 日以93年度聲字第901 號裁定應
    執行有期徒刑8 月確定，並於94年5 月15日縮刑期滿執行完
    畢。
二、乙○○猶不知悔改，基於意圖為自己不法之所有，於95年12
    月30日8 時30分前之同日某時許，前往甲○○位於新竹縣新
    豐鄉青埔村89之9 號之住處，以隨地撿拾之木頭破壞上址之
    大門後，將木頭丟棄，即毀越門扇侵入上址，並戴上其所有
    之手套，竊得微波爐、三通電磁閥、烤箱及五金等物品後，
    旋即逃逸。嗣經甲○○於同日發現被竊，乃於同日12時許報
    警，經警鑑識人員到場，並自屋內1 樓房間內扣得乙○○所
    有並持以為前述竊盜行為所用之手套1 雙，經送鑑定後，與
    乙○○之DNA 相符，因而為警循線查悉上情。
三、案經新竹縣政府警察局竹北分局報請臺灣新竹地方法院檢察
    署檢察官偵查起訴。
    理  由
一、本件被告乙○○所犯刑法第321 條第1 項第2 款之加重竊盜
    罪，非死刑、無期徒刑、最輕本刑為三年以上有期徒刑之罪
    ，被告於本院準備程序進行中，就被訴事實為有罪之陳述，
    經本院認合於刑事訴訟法第273 條之1 第1 項之規定，裁定
    進行簡式審判程序，合先敘明。
二、上開事實迭據被告乙○○坦承不諱，並經被害人甲○○於警
    詢時指述明確，且有新竹縣警察局竹北分局受理刑事案件報
    案三聯單1 份在卷足稽，而經警將手套送鑑定結果：本案送
    檢編號1 —1 手套採樣標示BIO013—969 處之DNA —STR 型
    別經輸入資料庫比對，與新竹縣警察局竹北分局95.0.26 送
    檢乙○○ (64.8.1，Ｚ000000000）唾液棉棒之DNA —STR 型
    別相同，該型別在臺灣地區中國人分佈機率預估為4.23X10
    。編號1 —2 手套採樣標示BIO013—970 處之DNA —STR 型
    別與乙○○亦相符等情，有新竹縣警察局96年2 月6 日竹縣
    警鑑字第0960003902號函及所附之內政部警政署刑事警察局
    96年2月2日刑醫字第0960007384號鑑驗書1份附卷足憑，此
    外，亦有手套1 雙扣案足資佐證，足認被告之自白核與事實
    相符而堪採信，本案事證明確，被告所為前述犯行堪以認定
    ，應予依法論科。
三、核被告乙○○所為，係犯刑法第321 條第1 項第2 款之毀越
    門扇竊盜罪。又被告前曾於93年間因妨害自由案件，經本院
    於93年6 月15日以93年度竹北簡字第119 號判處有期徒刑3
    月，於93年7 月5 日確定；又於93年間因違反毒品危害防制
    條例案件，經本院於93年10月1 日以93年度竹北簡字第196
    號判處有期徒刑6 月，於93年10月25日確定，嗣經本院於94
    年1 月3 日以93年度聲字第901 號裁定應執行有期徒刑8 月
    確定，並於94年5 月15日縮刑期滿執行完畢，有臺灣新竹地
    方法院檢察署刑案資料查註紀錄表及臺灣高等法院被告全國
    前案紀錄表各1 份在卷足參，其於五年以內故意再犯本件有
    期徒刑以上之罪，為累犯，應依刑法第47條第1 項之規定加
    重其刑。爰審酌被告前已有6 次竊盜前科，不思慎行，正值
    壯年，不循正途謀財，竟思不勞而獲，竊取他人所有財物，
    不尊重他人之財產權，行竊之手段、竊得財物之價值、所生
    危害、犯後初始一再飾詞辯解，嗣本院審理時方才坦承犯行
    之態度等一切情狀，量處如主文所示之刑，以示懲儆。又被
    告所為上揭犯行，係在96年4 月24日以前所為，且非中華民
    國九十六年罪犯減刑條例第3 條所列不予減刑之情形，爰依
    同條例第2 條第1 項第3 款之規定，就所宣告之有期徒刑減
    其刑期二分之一，如主文所示，以資懲儆。又扣案之手套1
    雙，為被告所有之物，且係供其為上揭犯行時所用之物等情
    ，業據被告供述在卷，爰依刑法第38條第1 項第2 款之規定
    宣告沒收之。
據上論斷，應依刑事訴訟法第273 條之1 第1 項、第299 條第1
項前段，刑法第321 條第1 項第2 款、第47條第1 項、第38條第
1 項第2 款，中華民國九十六年罪犯減刑條例第2 條第1 項第3
款、第7 條、第11條，判決如主文。
本案經檢察官陳玉華到庭執行職務。
中    華    民    國    98    年    2     月    27    日
                  刑事第一庭    法  官  楊惠芬
以上正本證明與原本無異。
如不服本判決應於收受本判決後10日內向本院提出上訴書狀，上
訴書狀應敘述具體理由。上訴書狀未敘述上訴理由者，應於上訴
期間屆滿後20日內補提理由書狀於本院 (均須按他造當事人之人
數附繕本 )「切勿逕送上級法院」。
中    華    民    國    98    年    2     月    27    日
                                書記官  張懿中
附錄本案論罪科刑法條：
刑法第321 條第1 項：
犯竊盜罪而有左列情形之一者，處六月以上五年以下有期徒刑：
  一  於夜間侵入住宅或有人居住之建築物、船艦或隱匿其內而
      犯之者。
  二  毀越門扇、牆垣或其他安全設備而犯之者。
  三  攜帶兇器而犯之者。
  四  結夥三人以上而犯之者。
  五  乘火災、水災或其他災害之際而犯之者。
  六  在車站或埠頭而犯之者。


司法院資訊處製作；財團法人民間司法改革基金會備份。
